【裁判字號】    90,自緝,243
【裁判日期】    900919
【裁判案由】    違反動產擔保交易法
【裁判全文】
臺灣臺中地方法院刑事判決                          九十年度自緝字第二四三號
    自  訴  人  乙○○
                即車王機車行
    代  理  人  甲○○
                丁○○
    被      告  丙○○
右列被告因違反動產擔保交易法案件，經自訴人提起自訴，本院判決如左：
    主  文
丙○○動產擔保交易之債務人，意圖不法之利益，將標的物遷移，致生損害於債權人
，處拘役參拾日，如易科罰金以參佰元折算壹日。
    事  實
一、丙○○於民國八十七年八月二日，以動產擔保交易附條件買賣之方式，向車王機
    車行負責人乙○○購買車牌ＷＷＷ─三三六號比雅久牌輕機車一台，為動產擔保
    交易之債務人，約定總價款為新台幣（下同）三萬零一百二十元，價款分十二期
    交付，即於每月十五日支付分期款項，每期應付二千五百一十元，車輛存放地點
    為台中市○○路一０三號四樓居處，在未付清全部價款前，車輛所有權仍屬於出
    賣人，丙○○僅得依約占有使用該車輛，不得任意將車輛遷移、出賣、出質、移
    轉、抵押或為其他處分，詎丙○○僅支付五期款項後即未再付款，並於八十八年
    二月間，意圖不法之利益，將車輛遷移約定存放地點，使債權人追索無著受有損
    害。
二、案經被害人乙○○即車王機車行向本院提起自訴。
    理  由
一、經查右揭事實，業據被告丙○○於本院訊問時坦承僅支付機車分期款五期後即未
    再繼續繳納，並搬移成都路住處等情不諱，核與自訴人代理人甲○○、丁○○於
    偵審時指述被告僅繳納五次分期款項後，自八十八年二月間起即聯絡不上，所購
    機車也不見蹤影乙節相符，並有附條件買賣契約書影本一份、催告之存證信函影
    本一份及退回之信封影本二份等在卷可稽，被告未依約繳納分期款項，且於八十
    八年二月間將上開機車遷移他處而未告知自訴人之情觀之，顯見被告有不法利益
    之意圖甚明。被告雖曾辯稱：伊所買之機車於八十九年二月間在台中縣太平市被
    偷云云，惟被告另供陳該機車失竊後並未報案，也未聯絡自訴人，是該機車究竟
    是否失竊已屬有疑，且被告僅繳納分期價金至八十七年年底後即未再繳納，其人
    又搬家而未通知自訴人，依此堪認該機車縱確於八十九年二月間失竊，亦無解於
    被告不法利益之意圖，故被告前開所辯，核屬卸責之詞，不足採信。本件事證明
    確，被告之犯行堪以認定。
二、核被告所為，係犯動產擔保交易法第三十八條之罪。爰審酌被告未依約繳納分期
    款項，並將購買機車遷移不知去向，致自訴人追索無著，所受損害不輕，且被告
    經通緝到案後迄今未與自訴人聯絡處理等一切情狀，量處如主文所示之刑，並諭
    知易科罰金之折算標準（按刑法第四十一條業於九十年一月十日修正公布，同年
    月十二日生效，修正後刑法第四十一條第一項前段規定「犯最重本刑為五年以下
    有期徒刑以下之刑之罪，而受六個月以下有期徒刑或拘役之宣告，因身體、教育
    、職業、家庭之關係或其他正當事由，執行顯有困難者，得以一元以上三元以下
    折算一日，易科罰金。」，與修正前刑法第四十一條規定「犯最重本刑為三年以
    下有期徒刑以下之刑之罪，而受六月以下有期徒刑或拘役之宣告，因身體、教育
    、職業、家庭之關係，執行顯有困難者，得以一元以上三元以下折算一日，易科
    罰金。」不同。本件依刑法第二條第一項前段規定，自應適用裁判時之法律即修
    正後刑法第四十一條第一項前段之規定，併此敘明）。
三、本件被告經合法傳喚，無正當理由不到庭，本院認係應科拘役之案件，爰不待其
    陳述，逕行判決。
據上論斷，應依刑事訴訟法第三百四十三條、第二百九十九條第一項前段、第三百零
六條，動產擔保交易法第三十八條，刑法第十一條前段、第二條第一項前段、第四十
一條第一項前段（修正後），罰金罰鍰提高標準條例第一條前段、第二條，判決如主
文。
中      華      民      國    九十      年      九      月     十九     日
                              台灣台中地方法院刑事第四庭
                                        法  官  張  靜  琪
右正本證明與原本無異。
如不服本判決，應於判決送達後十日內向本院提出上訴狀，上訴於臺灣高等法院臺中
分院( 須附繕本 )。
                                        書記官
中      華      民      國    九十      年      九      月     十九     日
附錄本案論罪科刑法條全文動產擔保交易法第三十八條
動產擔保交易之債務人，意圖不法之利益，將標的物遷移、出賣、出質、移轉、抵押
或為其他處分，致生損害於債權人者，處三年以下有期徒刑、拘役或科或併科六千元
以下之罰金。


司法院資訊處製作；財團法人民間司法改革基金會備份。
